臺灣南投地方法院民事小額裁定
111年度埔小字第44號
原      告  黃春珠  
被      告  黃貞雄  
            翁蘭芳  
上列當事人間請求給付款項事件，本院裁定如下：
    主  文
原告應於本裁定送達後5日內，補正具體、適法、明確且適於執
行之聲明，並說明請求權基礎為何，逾期未補正，即裁定駁回原
告之訴。
    理  由
一、按當事人起訴，應以訴狀表明當事人及法定代理人、訴訟標
    的及其原因事實及應受判決事項之聲明，提出於法院為之（
    民事訴訟法第244條第1項），倘未表明，其起訴不合程式，
    審判長應定期間先命補正（民事訴訟法第249條第1項第6款
    ）（最高法院107年度台上字第2304號判決意旨參照）。上
    開規定，於簡易訴訟程序亦有適用（民事訴訟法第436條第2
    項）。復按民事訴訟乃係當事人間就私法上權利義務之紛爭
    ，請求法院為判決之程序。故民事訴訟必有：㈠特定之當事
    人；亦即請求判決之人及其相對人（原告、被告）。㈡私法
    上權利義務之紛爭。㈢請求法院為如何內容之判決，以保護
    其私法上之權利，即一定之明確聲明（應受判決事項之聲明
    ）。訴必具備上述三要素，始為完整。雖有對立之當事人及
    私法上權利義務之紛爭，而無請求法院為如何判決之內容，
    即非完整之訴（最高法院109年度台抗字第1303號裁定意旨
    參照）。所稱之「應受判決事項之聲明」乃請求判決之結論
    ，亦係請求法院應為如何判決之聲明，如當事人獲勝訴之判
    決，該聲明即成為判決之主文，並為將來據以強制執行之依
    據及範圍。是以原告提起給付之訴，依上揭起訴必備程式之
    規定，所表明訴之聲明（給付內容及範圍）與法院所為之判
    決主文，均必須明確一定、具體合法、適於強制執行，俾利
    於強制執行及決定既判力之主客觀範圍，以達成紛爭一次解
    決之目的（最高法院100年度台上字第798號、98年度台上字
    第599號判決意旨參照）。於原告提起確認訴訟、形成訴訟
    表明訴之聲明時，亦同。
二、經查，原告起訴狀及聲請調解起訴理由狀中，訴訟標的金額
    或價額欄雖記載為新臺幣（下同）9萬5,000元等語，惟依原
    告民國111年1月20日之起訴狀內容，訴之聲明為「請求被告
    退還8萬5,500元」，已有矛盾。嗣原告於111年4月20日之聲
    請調解起訴理由狀變更聲明為：「請求法院撤銷全部判決書
    ，及請求法院判決書全部撤銷廢案」，致本院難以特定原告
    主張之應受判決事項之聲明、訴訟標的及原因事實，難認原
    告就上開請求已提出適法、明確且適於執行之聲明，是本件
    原告起訴顯有不合程式之情形，應予補正。茲限原告於本裁
    定送達後5日內補正如主文所示內容，如逾期未補正，即駁
    回其訴。　
三、依民事訴訟法第436條之23、第436條第2項、第249條第1項
    第6款，裁定如主文。
中　　華　　民　　國　　111 　年　　5 　　月　　3 　　日
                  埔里簡易庭  法  官　鄭煜霖 
以上為正本係照原本作成。
本裁定不得抗告。
中　　華　　民　　國　　111 　年　　5 　　月　　3 　　日
      　　　　　　　　　　　　書記官  洪妍汝